臺灣板橋地方法院刑事判決　　　　　　　93年度訴字第1882號
公　訴　人　臺灣板橋地方法院檢察署檢察官
被　　　告　甲○○
上列被告因偽造文書等案件，經檢察官提起公訴（93年度偵字第
12029 號），本院依簡式審判程序判決如下：
    主  文
甲○○共同連續意圖為自己不法之所有，而侵占對於業務上所持
有之物，處有期徒刑陸月，如易科罰金，以佰元折算壹日。如
附表編號至所示出貨簽認單上所偽造之署押各壹枚均沒收。
    事  實
一、甲○○係受聯運股份有限公司（下稱聯運公司）僱用，擔任
    該公司北市二營業所之業務員，負責推銷金車系列飲料及收
    取貨款之業務，為從事業務之人，竟利用職務之便，自民國
    92年10月2 日起至同年月9 日止，與真實姓名年籍不詳之成
    年男子，共同基於意圖為自己不法所有及行使偽造私文書之
    概括犯意之聯絡，由該名真實姓名籍不詳成年男子連續於附
    表所示之時間，在不詳地點，於附表編號至所示之出貨
    簽認單上偽造如附表編號至所示之署押各1 枚，表示係
    該商店向聯運公司訂購貨物並已收受聯運公司所交付之貨物
    之意後，再由甲○○持以行使交付於聯運公司，足以生損害
    於真正名義人及聯運公司，而連續將其所持有之如附表編號
    至所示之貨物（合計價值共新臺幣20,700元）予以侵占
    入己。迄92年10月20日，經聯運公司北市二營業所主管稽查
    發現前開出貨簽認單上之署押有異，與客戶聯絡確認後，始
    悉上情。
二、案經聯運公司訴請臺灣板橋地方法院檢察署檢察官偵查起訴
    。
    理  由
一、本件被告甲○○所犯係死刑、無期徒刑、最輕本刑為3 年以
    上有期徒刑以外之罪，其於準備程序中就被訴事實為有罪之
    陳述，經本院告知簡式審判程序之旨，並聽取公訴人、被告
    之意見後，經合議庭裁定由受命法官獨任進行簡式審判程序
    ，合先敘明。
二、上揭犯罪事實，業據被告於本院審理時坦承不諱，並經證人
    即告訴代理人乙○○指訴明確，且核與證人林清圳即被告當
    時之主管、證人許清泉即被告當時之課長於偵查中證述相符
    ，復有被告之員工資料表、服務志願書、職務志願書、業務
    侵占稽核確認書、侵占貨物明細表各1 紙、出貨簽認單12紙
    、證明書11紙附卷可稽，足認被告自白與事實相符。本件事
    證明確，被告犯行堪以認定，應依法論科。
三、核被告所為，係犯刑法第216條、第210條之行使偽造私文書
    罪及刑法第336條第2項之業務侵占罪。被告與真實姓名年籍
    不詳之成年男子間，有犯意聯絡及行為分擔，為共同正犯。
    其偽造署押係偽造私文書（即出貨簽認單）之階段行為，偽
    造私文書後復持以行使，其偽造私文書之低度行為則為行使
    偽造私文書之高度行為所吸收，均不另論罪。被告先後多次
    行使偽造私文書及業務侵占之犯行，均時間緊接，方法相同
    ，所犯係犯罪構成要件相同之罪，顯係基於概括犯意反覆為
    之，皆為連續犯，各應依刑法第56條規定論以一罪，惟衡及
    被告年僅20餘歲，思慮未周，因一時貪念誤罹刑典，業已坦
    承犯行，深具悔意，爰不加重其刑。又其所犯上開二罪間，
    有方法、結果之牽連關係，應依刑法第55條規定從較重之業
    務侵占罪處斷。爰審酌被告之素行狀況、犯罪動機、手段、
    目的、所侵占財物之價值及犯罪後坦承犯行，態度尚佳，惟
    尚未與告訴人達成和解等一切情狀，量處如主文所示之刑，
    並諭知易科罰金之折算標準，以示懲儆。被告於附表編號
    至所示出貨單上所偽造之署押各1 枚，皆係偽造之署押，
    不問屬於犯人與否，均應依刑法第219 條規定，宣告沒收。
    至被告所偽造之上開出貨單12紙，已因行使而為告訴人所有
    之物，爰不予宣告沒收，併予敘明。
據上論斷，應依刑事訴訟法273 條之1 第1 項、第299 條第1 項
前段，刑法第28條、第56條、第216 條、第210 條、第336 條第
2 項、第55條、第219 條，罰金罰鍰提高標準條例第1 條前段、
第2 條，判決如主文。
本案經檢察官魏正杰到庭執行職務。
中　　華　　民　　國　　94　　年　　4 　　月　　13　　日
                  刑事第四庭    法　官  鄧雅心
以上正本證明與原本無異。
如不服本判決應於送達後10日內向本院提出上訴狀。
                                書記官　黃美雲
中　　華　　民　　國　　94　　年　　4 　　月　　13　　日
附錄本案論罪科刑法條
刑法第336 條
對於公務上或因公益所持有之物，犯前條第1 項之罪者，處1 年
以上7 年以下有期徒刑，得併科5 千元以下罰金。
對於業務上所持有之物，犯前條第1 項之罪者，處6 月以上5 年
以下有期徒刑，得併科3 千元以下罰金。
前二項之未遂犯罰之。
刑法第210 條
偽造、變造私文書，足以生損害於公眾或他人者，處5年以下有
期徒刑。
刑法第216 條
行使第210條至第215條之文書者，依偽造、變造文書或登載不實
附表（出貨簽認單）：
┌──┬────┬────┬────┬────────┐
│編號│時    間│客戶名稱│偽造之署│貨物名稱、數量及│
│    │        │        │押      │價值（新臺幣）  │
├──┼────┼────┼────┼────────┤
│  │92.10.02│米崎西點│「林筱琪│伯郎咖啡、藍山咖│
│    │        │        │」1 枚  │啡各4 箱（價值  │
│    │        │        │        │3,040元）       │
├──┼────┼────┼────┼────────┤
│  │92.10.02│吃不先檳│「廖宜男│伯郎咖啡、藍山咖│
│    │        │榔      │」1 枚  │啡各3 箱（價值  │
│    │        │        │        │2,100元）       │
├──┼────┼────┼────┼────────┤
│  │92.10.04│聯成檳榔│「何美雲│伯郎咖啡3 箱（價│
│    │        │        │」1 枚  │值1,050元）     │
├──┼────┼────┼────┼────────┤
│  │92.10.04│偉多利食│「江曉梅│卡布奇諾、阿拉比│
│    │        │品      │」1 枚  │卡咖啡各1 箱（價│
│    │        │        │        │值860 元）      │
├──┼────┼────┼────┼────────┤
│  │92.10.04│宏記商店│「李金妹│伯郎咖啡、藍山咖│
│    │        │        │」1 枚  │啡各2 箱（價值  │
│    │        │        │        │1,520元）       │
├──┼────┼────┼────┼────────┤
│  │92.10.04│柏迪洗衣│「陳」1 │伯郎咖啡、麥根沙│
│    │        │名店    │枚      │士、健酪含鈣飲料│
│    │        │        │        │各1 箱（價值950 │
│    │        │        │        │元）            │
├──┼────┼────┼────┼────────┤
│  │92.10.08│小吃店  │「李美玲│麥根沙士、檸檬茶│
│    │        │        │」1 枚  │各1 箱（價值640 │
│    │        │        │        │元）            │
├──┼────┼────┼────┼────────┤
│  │92.10.08│葡萄園西│「陳佩君│伯郎咖啡、藍山咖│
│    │        │點      │」1 枚  │啡各2 箱（價值  │
│    │        │        │        │1,520 元）      │
├──┼────┼────┼────┼────────┤
│  │92.10.09│皇志檳榔│「張瑋峰│伯郎咖啡、藍山咖│
│    │        │        │」1 枚  │啡各5 箱（價值  │
│    │        │        │        │3,500 元）      │
├──┼────┼────┼────┼────────┤
│  │92.10.09│嘉豪便利│「余雅婷│伯郎咖啡3 箱、藍│
│    │        │商店    │」1 枚  │山咖啡2 箱、金典│
│    │        │        │        │咖啡1 箱、卡布奇│
│    │        │        │        │諾2箱（價值3,040│
│    │        │        │        │元）            │
├──┼────┼────┼────┼────────┤
│  │92.10.09│信良商行│「舒定邦│伯郎咖啡、曼特寧│
│    │        │        │」1 枚  │咖啡、阿拉比卡各│
│    │        │        │        │1箱 （價值1,340 │
│    │        │        │        │元）            │
├──┼────┼────┼────┼────────┤
│  │92.10.09│佳家商店│「林尚憲│伯郎咖啡2 箱、藍│
│    │        │        │」1 枚  │山咖啡1 箱（價值│
│    │        │        │        │1,140 元）      │
└──┴────┴────┴────┴────────┘
